【裁判字號】    98,訴,1133
【裁判日期】    981130
【裁判案由】    違反毒品危害防制條例
【裁判全文】
臺灣屏東地方法院刑事判決              98年度訴字第1133號
公  訴  人  臺灣屏東地方法院檢察署檢察官
被      告  甲○○
                    （現於臺灣屏東監獄）
上列被告因違反毒品危害防制條例案件，經檢察官提起公訴（98
年度毒偵字第1125號），本院於準備程序進行中，因被告就被訴
事實為有罪之陳述，經告知簡式審判程序意旨，並聽取公訴人及
被告之意見後，本院合議庭裁定由受命法官獨任依簡式審判程序
審理，判決如下：
    主  文
甲○○施用第一級毒品，累犯，處有期徒刑捌月；又施用第二級
毒品，累犯，處有期徒刑陸月。應執行有期徒刑壹年。
    事  實
一、甲○○前於民國88年間因施用毒品案件，經本院以88年度毒
    聲字第1418號裁定觀察、勒戒，因認有繼續施用毒品之傾向
    ，再經本院以88年度毒聲字第2779號裁定令入戒治處所施以
    強制戒治，嗣經停止戒治、撤銷停止戒治後，於89年6 月30
    日再度入所執行，於90年2 月18日戒治期滿執行完畢，嗣由
    台灣屏東地方法院檢察署檢察官以90年度戒毒偵字第63號為
    不起訴處分確定。又於90年間因施用毒品案件，經台灣屏東
    地方法院檢察署檢察官起訴並聲請強制戒治，戒治部分經本
    院以90年度毒聲字第1840號裁定令入戒治處所施以強制戒治
    ，於89年6 月30日入所執行，並於92年3 月3 日強制戒治期
    滿執行完畢；起訴部分則經本院以90年度訴字第812 號判決
    分別判處有期徒刑8 月、5 月，應執行有期徒刑1 年確定；
    又於91年間因竊盜案件，經本院以91年度易字第484 號判決
    判處有期徒刑1 年6 月確定，上開2 案嗣經本院92年度聲字
    第149 號裁定應執行有期徒刑2 年4 月確定，於92年12月29
    日假釋付保護管束出監，所餘殘刑10月又6 日；又於假釋期
    間之93年間因竊盜案件，經本院以93年度易字第316 號判決
    判處有期徒刑10月確定，前開假釋因而撤銷；同年間又因施
    用毒品案件，經本院以93年度訴字第562 號判決分別判處有
    期徒刑8 月、5 月，應執行有期徒刑1 年確定，上開二案嗣
    經本院以94年度聲字第175 號裁定應執行刑為有期徒刑1 年
    8 月確定，並與前開殘刑有期徒刑10月又6 日接續執行，於
    95 年8月18日假釋付保護管束出監，於95年10月31日保護管
    束期滿執行完畢。詎其仍不知悔改，竟基於施用第一級毒品
    海洛因及第二級毒品甲基安非他命之犯意，先於98年4 月8
    日15時許，在屏東縣潮州鎮○○○街大樓地下停車場內，以
    將海洛因摻入香菸內吸食之方式，施用第一級毒品海洛因1
    次，又於98年4 月11日上午8 時許，在上開地點，以將第二
    級毒品甲基安非他命置於玻璃球內燒烤吸食煙霧之方式，施
    用第二級毒品一次。嗣於98年4 月11日下午23時10分許，因
    形跡可疑，為警盤查，經其同意採尿送驗，結果呈嗎啡（即
    海洛因水解後之反應）及甲基安非他命之陽性反應，始悉上
    情。
二、案經屏東縣政府警察局內埔分局報告台灣屏東地方法院檢察
    署檢察官偵查起訴。
    理  由
一、本件被告甲○○所犯係死刑、無期徒刑、最輕本刑為3 年以
    上有期徒刑以外之罪，其於準備程序就前揭被訴事實為有罪
    之陳述，經受命法官告知簡式審判程序之旨，並聽取其與公
    訴人之意見後，本院認無不得或不宜改依簡式審判程序進行
    之情事，依刑事訴訟法第273 條之1 第1 項、第284 條之1
    規定，裁定本件由受命法官獨任進行簡式審判程序，合先敘
    明。
二、上揭犯罪事實，業據被告於警詢及本院審理中坦承不諱；且
    被告於98年4 月11日查獲後所採集之尿液，經屏東縣政府警
    察局內埔分局員警初步檢驗後，再送台灣檢驗科技股份有限
    公司檢驗結果，均呈嗎啡（即海洛因水解後之反應）及甲基
    安非他命之陽性反應，此有台灣檢驗科技股份有限公司98年
    4 月29日編號KＺ000000000000號濫用藥物尿液檢驗報告、屏
    東縣政府警察局內埔分局初步檢驗報告單、屏東縣政府警察
    局內埔分局偵辦毒品案件嫌疑犯尿液採證檢驗對照表各1 紙
    、初步檢驗照片1 幀在卷可稽，上述鑑驗結果，係檢驗機關
    本於專業知識及以精密儀器或科學檢驗方法所得之結論，自
    可憑信，綜上足認，本案事證明確，被告上開犯行，應堪認
    定。
三、被告甲○○前於88年間因施用毒品案件，經本院以88年度毒
    聲字第1418號裁定觀察、勒戒，因認有繼續施用毒品之傾向
    ，再經本院以88年度毒聲字第2779號裁定令入戒治處所施以
    強制戒治，嗣經停止戒治、撤銷停止戒治後，於89年6 月30
    日再度入所執行，於90年2 月18日戒治期滿執行完畢，嗣由
    台灣屏東地方法院檢察署檢察官以90年度戒毒偵字第63號為
    不起訴處分確定。又於90年間因施用毒品案件，經台灣屏東
    地方法院檢察署檢察官起訴並聲請強制戒治，戒治部分經本
    院以90年度毒聲字第1840號裁定令入戒治處所施以強制戒治
    ，於89年6 月30日入所執行，並於92年3 月3 日強制戒治期
    滿執行完畢；起訴部分經本院以90年度訴字第812 號判決分
    別判處有期徒刑8 月、5 月，應執行有期徒刑1 年確定；93
    同年間又因施用毒品案件，經本院以93年度訴字第562 號判
    決分別判處有期徒刑8 月、5 月，應執行有期徒刑1 年確定
    ，是被告已於觀察勒戒執行完畢後5 年內再犯毒品案件，有
    台灣高等法院被告前案紀錄表可稽，是本件雖於5 年後再犯
    ，仍應依法論罪科刑（最高法院97年度第5 次刑事庭會議決
    議意旨參照）。
四、查海洛因及甲基安非他命分屬毒品危害防制條例第2 條第2
    項第1 款、第2 款所稱之第一級、第二級毒品，不得持有、
    施用，被告竟持以施用，核其所為，係犯同條例第10條第 1
    項、第2 項之施用第一級、第二級毒品罪。其施用前持有海
    洛因及甲基安非他命之低度行為，分別為施用之高度行為所
    吸收，均不另論罪。被告有上開有期徒刑執行完畢之前案紀
    錄，有台灣高等法院被告前案紀錄表在卷可參，其受有期徒
    刑執行完畢後，5 年內故意再犯本件有期徒刑以上之各罪，
    均為累犯，皆應依刑法第47條第1 項規定加重其刑。被告前
    後以不同之方式施用第一級、第二級毒品，其所犯上開2 罪
    ，犯意各別，行為互殊，應予分論併罰。爰審酌被告前因施
    用毒品案件，經觀察、勒戒執行完畢後，仍不思悔改，徹底
    去除施用毒品之惡習，竟又施用2 種毒品，益顯其無戒絕毒
    品之意且繼續沈淪毒海之中，意志力甚為薄弱，惟念及其施
    用毒品之犯行，在本質上乃屬戕害自己身心健康之行為，尚
    未害及他人，犯後坦承犯行並配合驗尿，態度尚佳及生活狀
    況、教育程度等一切情狀，分別量處如主文所示之刑，並定
    其應執行刑。至被告犯本件施用第二級毒品所用之玻璃球，
    雖為被告所有，然已為被告丟棄，業據其供承在卷（本院卷
    第40頁反面），復無證據證明現仍存在，爰不宣告沒收。
據上論斷，應依刑事訴訟法273 條之1 第1 項、第299 條第1 項
前段，毒品危害防制條例第10條第1 項、第2 項，刑法第11條前
段、第47條第1 項、第51條第5 款，判決如主文。
本案經檢察官李秀玲到庭執行職務
中    華    民    國    98    年    11    月    30    日
                  刑事第二庭    法  官  劉怡孜
以上正本證明與原本無異。
如不服本判決應於收受判決後10日內向本院提出上訴書狀，並
應敘述具體理由；其未敘述上訴理由者，應於上訴期間屆滿後
20日內向本院補提理由書（均須按他造當事人之人數附繕本）
「切勿逕送上級法院」。
中    華    民    國    98    年    11    月    30    日
                                書記官  馮得弟
附錄本件判決引用之法條：
毒品危害防制條例第10條
施用第一級毒品者，處6 月以上5 年以下有期徒刑。
施用第二級毒品者，處3 年以下有期徒刑。


司法院資訊處製作；財團法人民間司法改革基金會備份。
